---
title: "Analisis del Mercado Inmobiliario en Cali"
author: "Jorge Magaldi"
date: "2024-02-18"
output:
  html_document:
    toc: true
    toc_float:
      collapsed: true
    code folding: hide
    code_download: true
    number sections: true
    warning: false
    theme: cerulean 
  pdf_document:
    toc: true
subtitle: Actividad 1
---


```{r setup, include=FALSE}
knitr::opts_chunk$set(warning = FALSE, message = FALSE)


```

# Introducción
 La empresa B&C ha recopilado una base de datos que contiene información relevante sobre viviendas en Cali. Esta base de datos incluye detalles sobre el precio, ubicación, características y ventas de viviendas. El objetivo del informe estadístico es proporcionar una visión completa del mercado inmobiliario en diferentes zonas de la ciudad.

## Precio de las Viviendas por Zona
Para comenzar, analizaremos el precio de las viviendas en distintas zonas de Cali. Utilizaremos estadísticas descriptivas para comprender mejor la distribución de los precios. A continuación, presentamos algunos resultados preliminares:

### Resumen Estadístico por Zona
Hemos calculado las siguientes métricas para cada zona:

#### Valores por Zonas
- **Precio Promedio**: Zona Centro: 310 M. Zona Norte: 346 M. Zona Oeste: 679M. Zona Oriente: 229M. Zona Sur: 427M
- **Valor Mínimo**: Zona Centro: 110 M. Zona Norte: 65 M. Zona Oeste: 85M. Zona Oriente: 58M. Zona Sur: 75M
- **Valor Máximo**: Zona Centro: 1100 M. Zona Norte: 1940 M. Zona Oeste: 1999M. Zona Oriente: 1350M. Zona Sur: 1900M

En los siguientes apartados, profundizaremos en los análisis específicos por zona y exploraremos tendencias adicionales en el mercado inmobiliario de Cali.




```{r results='markup', include=FALSE}
library(paqueteMETODOS)
data("vivienda_faltantes")

resumen_por_zona <- vivienda_faltantes %>%
  group_by(zona) %>%
  summarise(
    PrecioPromedio = mean(preciom),
    PrecioMediano = median(preciom),
    DesviacionEstandar = sd(preciom),
    Minimo = min(preciom),
    Maximo = max(preciom)
  )


library(ggplot2)
library(dplyr)
resumen_por_zona <- vivienda_faltantes %>%
  group_by(zona) %>%
  summarise(
    PrecioPromedio = mean(preciom),
    PrecioMediano = median(preciom),
    DesviacionEstandar = sd(preciom),
    Minimo = min(preciom),
    Maximo = max(preciom)
  )



# Tratamiento de valores anómalos y atípicos (por ejemplo, eliminación de valores extremos)
# Puedes ajustar el umbral según tus necesidades
vivienda_faltantes <- vivienda_faltantes %>%
  filter(preciom > 0 & preciom < 8331)  # Ejemplo: valores entre 0 y 1 millón

hist(vivienda_faltantes$preciom, main = "Histograma del Precio de las Viviendas", xlab = "Precio")

```{r resumen, echo=FALSE}
vivienda_faltantes_filtrado <- vivienda_faltantes[!is.na(vivienda_faltantes$zona), ]
ggplot(vivienda_faltantes_filtrado, aes(x = preciom, fill = zona)) +
  geom_bar() +
  labs(title = "Distribución del Precio de las Viviendas por Zona", x = "Precio", y = "Count") +
  theme_minimal() +
  theme(legend.position = "top", plot.title = element_text(hjust = 0.5, face = "bold", size = 16)) +
  scale_fill_manual(values = c("Zona Norte" = "gray", "Zona Centro" = "blue", "Zona Sur" = "green", "Zona Oeste" = "orange", "Zona Oriente" = "red")) +
  facet_wrap(~zona, scales = "free") +
  guides(fill = guide_legend(title = NULL))
```



## Tipo de Viviendas más Ofertadas en Cali

Continuando con nuestro análisis, ahora identificaremos el tipo de vivienda que más se oferta en la Sucursal del Cielo, teniendo en cuenta la base de datos suministrada.

### Resumen Estadístico por Zona
Hemos calculado las siguientes métricas para cada zona:


```{r summary_tipo_viviendas, echo=FALSE}

library(dplyr)

vivienda_faltantes <- na.omit(vivienda_faltantes, cols = "tipo_vivienda")
# Convertir las variables "Apartamento", "APARTAMENTO" y "apto" a "APARTAMENTO"
vivienda_faltantes$APARTAMENTO <- ifelse(vivienda_faltantes$tipo %in% c("Apartamento", "APARTAMENTO", "apto"), 1, 0)

# Convertir las variables "casa", "Casa" y "CASA" a "CASA"
vivienda_faltantes$CASA <- ifelse(vivienda_faltantes$tipo %in% c("casa", "Casa", "CASA"), 1, 0)

# Eliminar la variable original "tipo"
vivienda_faltantes <- subset(vivienda_faltantes, select = -tipo)

library(ggplot2)

ggplot(vivienda_faltantes, aes(x = "", fill = factor(CASA))) +
  geom_bar(width = 1) +
  coord_polar("y", start = 0) +
  labs(title = "Distribución del Tipo de Viviendas Ofertadas en Cali") +
  theme_void() +
  theme(plot.title = element_text(hjust = 0.5, face = "bold", size = 16),
        legend.title = element_blank()) +
  scale_fill_manual(values = c("turquoise", "blue")) +
  guides(fill = guide_legend(title = "Tipo de Vivienda", ncol = 2))

total_apartamentos <- sum(vivienda_faltantes$APARTAMENTO == 1)
total_casas <- sum(vivienda_faltantes$CASA == 1)

# Reemplazar los números 0 y 1 con las palabras "APARTAMENTO" y "CASA" respectivamente
tipo_vivienda <- c("APARTAMENTO", "CASA")

total_tipo_vivienda <- c(total_apartamentos, total_casas)

# Crear un marco de datos con los valores
resultado <- data.frame(Tipo_Vivienda = tipo_vivienda, Total = total_tipo_vivienda)

# Dar formato de tabla a los valores
knitr::kable(resultado, format = "markdown")


# Mostrar los resultados
if (total_apartamentos > total_casas) {
  cat("El tipo de vivienda más ofertado en Cali es APARTAMENTO, con un total de", total_apartamentos, "viviendas.")
} else if (total_casas > total_apartamentos) {
  cat("El tipo de vivienda más ofertado en Cali es **CASA**, con un total de", total_casas, "viviendas.")
} else {
  cat("El número de viviendas ofertadas como **APARTAMENTO** y **CASA** es igual en Cali.")
}
```



# Características más relevantes de la oferta de vivienda en Cali.


## Características más Relevantes de Vivendas en Cali
```{r echo=FALSE, include=FALSE}

# Instalamos y cargamos el paquete 'reader'
if (!requireNamespace("reader", quietly = TRUE)) {
  install.packages("reader")
}
library(reader)
library(plotly)

library(paqueteMETODOS)
data("vivienda_faltantes")

# Con"vivienda_faltantes"# Convertimos la base de datos a un data frame de R
vivienda_df <- as.data.frame(vivienda_faltantes)

# Realizamos la limpieza de datos
# Por ejemplo, eliminamos filas con valores faltantes en las variables de interés
vivienda_clean <- vivienda_faltantes
vivienda_clean$piso <- factor(vivienda_clean$piso)
vivienda_clean$estrato <- factor(vivienda_clean$estrato)
vivienda_clean$parquea <- factor(vivienda_clean$parquea)
vivienda_clean$banios <- factor(vivienda_clean$banios)
vivienda_clean$habitac <- factor(vivienda_clean$habitac)

# Generamos el histograma de las variables de interés
histograma_3d_piso <- plot_ly(vivienda_clean, x = ~piso, type = "histogram", name = "Piso") %>%
  layout(scene = list(xaxis = list(title = "Piso"), yaxis = list(title = "Frecuencia"), zaxis = list(title = "Cantidad")))

histograma_3d_estrato <- plot_ly(vivienda_clean, x = ~estrato, type = "histogram", name = "Estrato") %>%
  layout(scene = list(xaxis = list(title = "Estrato"), yaxis = list(title = "Frecuencia"), zaxis = list(title = "Cantidad")))

histograma_3d_parquea <- plot_ly(vivienda_clean, x = ~parquea, type = "histogram", name = "Parqueadero") %>%
  layout(scene = list(xaxis = list(title = "Parqueadero"), yaxis = list(title = "Frecuencia"), zaxis = list(title = "Cantidad")))

histograma_3d_banios <- plot_ly(vivienda_clean, x = ~banios, type = "histogram", name = "Baños") %>%
  layout(scene = list(xaxis = list(title = "Baños"), yaxis = list(title = "Frecuencia"), zaxis = list(title = "Cantidad")))

histograma_3d_habitac <- plot_ly(vivienda_clean, x = ~habitac, type = "histogram", name = "Habitaciones") %>%
  layout(scene = list(xaxis = list(title = "Habitaciones"), yaxis = list(title = "Frecuencia"), zaxis = list(title = "Cantidad")))

# Mostramos los histogramas en una única ventana
subplot(histograma_3d_piso, histograma_3d_estrato, histograma_3d_parquea, histograma_3d_banios, histograma_3d_habitac)


```

```{r message=FALSE}
options(repos = c(CRAN = "https://cloud.r-project.org"))
library(paqueteMETODOS)
install.packages("dslabs")
library(dslabs)
data("vivienda_faltantes")
library(dplyr)
library(ggplot2)
install.packages("leaflet")
library(leaflet)

# Crear el mapa centrado en Cali
mapa_cali <- leaflet() %>%
  setView(lng = -76.5225, lat = 3.4516, zoom = 14) %>%
  addTiles()  # Añadir capa de teselas de OpenStreetMap

# Agregar una capa de marcadores con la variable 'preciom'
mapa_cali <- mapa_cali %>%
  addCircleMarkers(data = vivienda_faltantes, 
                   lng = ~longitud, lat = ~latitud, 
                   radius = 5, color = "deeppink", fillOpacity = 0.8, 
                   popup = ~paste("Precio: $", preciom))

# Crear un título personalizado HTML y aplicar estilos CSS para centrarlo
titulo_html <- '<div style="text-align: center; font-size: 18px; font-weight: bold;">Mapa de Precios de Viviendas en Cali</div>'

# Agregar título al mapa como un control HTML
mapa_cali <- mapa_cali %>%
  addControl(html = titulo_html, position = "topright")

# Mostrar el mapa
mapa_cali





```


